【裁判字號】    97,訴緝,39
【裁判日期】    970721
【裁判案由】    違反毒品危害防制條例
【裁判全文】
臺灣彰化地方法院刑事判決              97年度訴緝字第39號
公  訴  人  臺灣彰化地方法院檢察署檢察官
被      告  甲○○
                     (另案於臺灣彰化監獄彰化分監執行中)
上列被告因違反毒品危害防制條例案件，經檢察官提起公訴（96
年度毒偵字第6109號），本院改依簡式審判程序，判決如下：
    主  文
甲○○施用第一級毒品，累犯，處有期徒刑捌月。
    犯 罪 事 實
一、甲○○前因違反毒品危害防制條例案件，分別經本院以94年
    度訴字第796號刑事判決判處有期徒刑8月確定及臺灣高等法
    院臺中分院以94年度上訴字第2457號刑事判決判處有期徒刑
    1年1月、6月，應執行有期徒刑1年2月確定，2案接續執行，
    於民國95年10月25日假釋出獄付保護管束，詎其於保護管束
    期間因違反保護管束應遵守事項情節重大，經裁定撤銷其假
    釋，令入監所執行殘刑，適逢中華民國96年罪犯減刑條例公
    佈施行，後案經臺灣高等法院臺中分院以96年度聲減字第
    1054 號裁定分別減為有期徒刑6月15日、3月，應執行有期
    徒刑7 月確定，並於96年7月16日執行完畢。又其前曾因施
    用毒品案件，經本院以89年度毒聲字第1713號裁定送勒戒處
    所觀察、勒戒後，認有繼續施用毒品之傾向，經本院以90年
    度毒聲字第3511號裁定令入戒治處所施以強制戒治1年，自
    90年9月28日起送臺灣臺中女子戒治所施以強制戒治，嗣因
    強制戒治滿3個月後，其成效經評定合格，無繼續戒治必要
    ，復經本院以91年度毒聲字第668號裁定停止戒治，所餘戒
    治期間付保護管束，詎其於保護管束期間又因違反保護管束
    應遵守事項情節重大，再經本院以91年度毒聲字第1784號裁
    定撤銷停止戒治令入戒治處所施以強制戒治，於93 年4月22
    日強制戒治期滿，由臺灣彰化地方法院檢察署檢察官於93年
    6 月8日以93年度戒毒偵字第200號、第201號、第202號、第
    203號為不起訴處分確定。詎其猶不知悔改，仍未戒除毒癮
    ，於上開強制戒治執行完畢釋放後5年內，復基於施用第一
    級毒品之犯意，於96年9月30 日12時許，在彰化縣芳苑鄉三
    成村不詳處所之產業道路旁，將第一級毒品海洛因粉末摻入
    香菸內點燃吸食之方式，施用第一級毒品海洛因1次。嗣於
    96年10月2日15時30分許，為警彰化縣芳苑鄉三成村不詳處
    所之產業道路見行跡可疑，經其自願前往警局接受尿液檢驗
    ，而於未被有偵查犯罪職權之機關或公務員發覺本案施用第
    一級毒品之犯行前，即主動向詢問之員警供承有上開施用毒
    品犯行，自首而接受裁判，復經員警採集其尿液送驗，結果
    亦確呈嗎啡及可待因陽性反應。
二、案經彰化縣警察局芳苑分局報請臺灣彰化地方法院檢察署檢
    察官偵查起訴，本院認有刑事訴訟法第273條之1第1 項之情
    形，而改依簡式審判程序審理。
理  由
一、按除被告所犯為死刑、無期徒刑、最輕本刑為3 年以上有期
    徒刑之罪或高等法院管轄第1 審案件者外，於刑事訴訟法第
    273 條第1 項程序進行中，被告先就被訴事實為有罪之陳述
    時，審判長得告知被告簡式審判程序之旨，並聽取當事人、
    代理人、辯護人及輔佐人之意見後，裁定進行簡式審判程序
    ；除簡式審判程序及簡易程序案件外，第1 審應行合議審判
    ，刑事訴訟法第273 條之1 第1 項、第284 條之1 分別定有
    明文。本件被告甲○○所犯係死刑、無期徒刑、最輕本刑為
    3 年以上有期徒刑或高等法院管轄第1審案件以外之罪，並
    於本院行準備程序時就被訴事實為有罪之陳述，本院合議庭
    依前揭規定，經評議結果，裁定改由受命法官獨任行簡式審
    判程序，先予敘明。
二、上揭事實，業據被告甲○○迭於警、偵訊中及本院行準備程
    序與審理時均坦承不諱，且其於96年10月2日為警查獲時所
    採取之尿液，經送鑑驗結果，確呈嗎啡及可待因陽性反應，
    此有彰化縣警察局芳苑分局委託檢驗尿液代號與真實姓名對
    照表及詮昕科技股份有限公司96年10月18日所出具之濫用藥
    物尿液檢驗報告各1紙附卷可稽，應認被告之自白確與事實
    相符，洵堪採信。查本件被告前曾因施用毒品案件，經本院
    以89年度毒聲字第1713號裁定送勒戒處所觀察、勒戒後，認
    有繼續施用毒品之傾向，經本院以90年度毒聲字第3511號裁
    定令入戒治處所施以強制戒治1年，自90年9月28日起送臺灣
    臺中女子戒治所施以強制戒治，嗣因強制戒治滿3個月後，
    其成效經評定合格，無繼續戒治必要，復經本院以91年度毒
    聲字第668號裁定停止戒治，所餘戒治期間付保護管束，詎
    其於保護管束期間又因違反保護管束應遵守事項情節重大，
    再經本院以91年度毒聲字第1784號裁定撤銷停止戒治令入戒
    治處所施以強制戒治，於93年4月22 日強制戒治期滿，由臺
    灣彰化地方法院檢察署檢察官於93年6月8日以93年度戒毒偵
    字第200號、第201號、第202號、第203號為不起訴處分確定
    等情，有臺灣高等法院被告前案紀錄表及臺灣彰化地方法院
    檢察署刑案資料查註紀錄表各1份在卷足憑，被告顯係於受
    強制戒治執行完畢釋放後，5年內再犯毒品危害防制條例第
    10條第1項之罪，依同條例第23條第2項規定，應依法論科。
    綜上所述，本件犯罪事證明確，被告前開犯行洵堪認定。
三、核被告所為，係犯毒品危害防制條例第10條第1 項之施用第
    一級毒品罪。被告為施用毒品而持有第一級毒品，其持有之
    低度行為應為施用之高度行為所吸收，不另論罪。又查被告
    前因違反毒品危害防制條例案件，分別經本院以94年度訴字
    第796號刑事判決判處有期徒刑8月確定及臺灣高等法院臺中
    分院以94年度上訴字第2457號刑事判決判處有期徒刑1年1月
    、6月，應執行有期徒刑1年2月確定，2案接續執行，於民國
    95 年10月25日假釋出獄付保護管束，詎其於保護管束期間
    因違反保護管束應遵守事項情節重大，經裁定撤銷其假釋，
    令入監所執行殘刑，適逢中華民國96年罪犯減刑條例公佈施
    行，後案經臺灣高等法院臺中分院以96年度聲減字第1054號
    裁定分別減為有期徒刑6月15日、3月，應執行有期徒刑7月
    確定，並於96年7月16日執行完畢等情，有臺灣高等法院被
    告前案紀錄表及臺灣彰化地方法院檢察署刑案資料查註紀錄
    表各1份附卷可稽，被告於受有期徒刑之執行完畢後，5年內
    故意再犯有期徒刑以上之罪，為累犯，應依刑法第47條第1
    項之規定，加重其刑。再按刑法第62條所謂「發覺」，固非
    以有偵查犯罪職權之機關或人員確知其人犯罪無誤為必要，
    而於對其發生嫌疑時，即得謂為已發覺；但此項對犯人之嫌
    疑，仍須有確切之根據得為合理之可疑者，始足當之，若單
    純主觀上之懷疑，要不得謂已發生嫌疑（最高法院72年度臺
    上字第641號判例意旨參照）。本件有關被告涉犯施用第一
    級毒品之犯行，係因警盤檢查獲，經其自願前往警局接受尿
    液檢驗，被告於警局訊問時，在有偵查犯罪職權之機關或個
    人發覺其犯罪前，自動向承辦警員自首其施用第一級毒品之
    犯行，此有被告於97年7月7日之訊問筆錄一份附卷可憑，足
    認被告確係在警員未發現有確切之根據得為合理之懷疑前（
    即本案並未查扣得任何毒品或供施用毒品之工具等），即主
    動供述其施用第一級毒品，自係屬符合自首之要件無誤，爰
    依刑法第62條予以減輕其刑，並依法先加後減之。爰審酌被
    告前曾有施用毒品罪行，經送強制戒治後，猶不知悔改，再
    施用毒品不輟，不僅戕害自身健康，更辜負國家將之視為病
    人，並施以長時間之戒治處遇之苦心，惟其對他人權益之侵
    害仍屬有限，於警、偵訊中及本院行準備程序與審理時均已
    坦承犯行，暨其犯罪動機、目的、手段、施用次數及其智識
    程度、生活狀況等一切情狀，量處如主文所示之刑。
據上論斷，應依刑事訴訟法第273條之1第1項、第299條第1項前段
，毒品危害防制條例第10條第1項、第23條第2項，刑法第11 條前
段、第47條第1項、第62條前段，判決如主文。
本案經檢察官黃淑媛到庭執行職務。
中    華    民    國    97    年    7     月    21    日
                  刑事第一庭    法  官  簡璽容
以上正本證明與原本無異。
如不服本判決，應於判決送達後10日內，向本院提出上訴書狀，
上訴書狀應「敘述具體上訴理由」，並按他造當事人之人數附繕
本。「切勿逕送上級法院」。
中    華    民    國    97    年    7     月    21    日
                                書記官  陳錫威
附錄本案論罪科刑法條全文：
毒品危害防制條例第10條
施用第一級毒品者，處 6 月以上 5 年以下有期徒刑。
施用第二級毒品者，處 3 年以下有期徒刑。


司法院資訊處製作；財團法人民間司法改革基金會備份。
